# 服饰企业在外地开设直营店

提问人：16828long 时间：2011-04-13 10:10:45
直营店是以什么形式存在呀,都是以分公司吗?如果那样也太多了,像森马¥美邦他们是什么样的呀.

回答人：chenyiwei
建议查一下这些企业的招股说明书、律师法律意见书对此是如何披露的。 注册为异地分公司或子公司当然是最正规的处理方式。但在实务中，很多这类情况是找一个当地人，以该当地人的名义注册个体工商户，但开办资金由本公司提供，本公司完全控制该个体工商户的进销货渠道和资金收支。以享受个体工商户的定额征收、低税负等优惠。不过这种架构虽然在早期可以达到降低税负的效果，但以后如果要IPO，规范化起来就会非常麻烦。

回答人：chenyiwei
可能会有无限责任的情形，建议咨询律师加以确认。 即使对此类个体工商户有比较严格的内部控制制度，在将来IPO时的规范化还是比较麻烦的，需要证明当初开办资金的来源、本公司对其进货渠道、销售价格、市场营销活动等的控制情况、其经营盈亏全部由本公司享有或承担等，也是比较复杂。因此如果近期有IPO计划的，不建议采用此方式。